臺灣臺中地方法院交通事件裁定　　　　　　　　　　九十一年度交聲字第八三九號
　　原處分機關　交通部公路總局台中區監理所台中市監理站
　　異議人即
　　受處分人　　甲○○
右列受處分人因違反道路交通管理處罰條例案件，對於交通部公路總局台中區監理所
台中市監理站九十一年九月二十四日所為之裁決（裁監稽違字第裁六一─ＡＩＡ四○
三一六七號裁決書），聲明異議，本院裁定如左：
    主  文
異議駁回。
    理  由
一、原處分機關略以：本案係台北市警察局掌電字第ＡＩＡ四○三一六七號舉發違反
    道路交通管理事件通知單舉發受處分人甲○○於九十年十一月四日二十一時十分
    許，行經台北市○○路○段處，因不依規定兩段式左轉違規，因受處分人拒絕簽
    章，舉發員警於違規單記明其事由，依「違反道路交通管理事件統一裁罰基準及
    處理細則」第十一條第一項第二款規定視為已收受完成送達程序，該站遂於九十
    一年九月二十四日以裁監稽違字第裁六一─ＡＩＡ四○三一六七號裁決書裁處罰
    鍰新台幣一千八百元整並記違規點數一點，限於九十一年十月二十四日前繳納；
    逾期則依裁決書處罰主文規定裁處，於法並無不合等語。
二、本件異議人即受處分人甲○○則以：異議人因未依標誌指示而直接左轉受罰，而
    禁止機車左轉之立法目的在於四車道以上之道路若允許汽機車逕行左轉，易和對
    向來車追撞，故立法禁止之，惟信義路為單向車道，並無對向來車，焉有禁止異
    議人從信義路直接左轉基隆路之理，爰聲明異議云云。
三、按設於實施機慢車兩段式左轉路口附近顯明之處，並配合劃設機慢車左轉待轉區
    標線之機慢車兩段左轉標誌，係用以告示左轉機器腳踏車或慢車駕駛人應遵照號
    誌指示，在號誌顯示允許直行時先行駛至右前方路口之左轉待轉區等待左轉，俟
    該方向號誌顯示允許直行後，再行續駛，以兩段方式完成左轉，道路交通標誌標
    線號誌設置規則第六十五條定有明文，而道路交通管理處罰條例所稱之汽車，依
    該條例第三條第八款規定包括機器腳踏車，再按汽車駕駛人轉彎時，有不依標誌
    、標線、號誌指示者，處銀元二百元以上六百元以下罰鍰，道路交通管理處罰條
    例第四十八條第二款亦有明文，又汽車駕駛人駕駛汽車違反道路交通管理處罰條
    例第四十八條規定者，除應依該條所規定之罰鍰處罰外，並予記違規點數一點，
    道路交通管理處罰條例第六十三條第一項第一款亦定有明文。
四、經查：本件異議人即受處分人固不否認其有於前述時、地未依號誌之指示以兩段
    式之方式左轉而為警攔停之事實，然辯稱：信義路為單向車道，並無對向來車，
    焉有禁止異議人從信義路直接左轉基隆路之理云云。惟前述違規路口確實設有禁
    止左轉依兩段式左轉之標誌為受處分人所不爭執，則受處分人疏忽未注意「禁止
    左轉號誌」而逕自左轉之違規行為自難以該路段設為單行道無對向來車作為抗辯
    ，是以本件受處分人違規事實，堪以認定，受處分人辯解，要非的論。綜上所述
    ，受處分人確有在前述時間騎乘機車在設有禁止左轉號誌之前述路口，不依該標
    誌之指示以兩段式完成左轉，而逕行直接左轉之違規行為，從而原處分機關乃依
    前揭道路交通管理處罰條例第四十八條第二款、第六十三條第一項第一款及道路
    交通管理事件統一裁罰標準表之規定，裁處異議人罰鍰新台幣一千八百元並予記
    違規點數一點，核無違誤，本件受處分人之異議為無理由，自應將其異議駁回。
    據上論斷，應依道路交通案件處理辦法第十九條，裁定如主文。
中      華      民      國    九十一    年      十      月  卅一        日
                              臺灣臺中地方法院交通法庭
                                              法  官   王  靜  秋
右正本證明與原本無異。
如不服本裁定，應於裁定送達後五日內向本院提出抗告狀。
                                              書記官
中      華      民      國    九十一    年     十    月   三十一     日
